【裁判字號】    96,易,470
【裁判日期】    970131
【裁判案由】    竊盜
【裁判全文】
臺灣花蓮地方法院刑事判決               96年度易字第470號
公  訴  人  臺灣花蓮地方法院檢察署檢察官
被      告  丙○○
上列被告因竊盜案件，經檢察官提起公訴（96年度偵字第4715號
），本院判決如下：
    主  文
丙○○竊盜，累犯，處有期徒刑伍月，如易科罰金，以新臺幣壹
仟元折算壹日，減為有期徒刑貳月又拾伍日，如易科罰金，以新
臺幣壹仟元折算壹日；又竊盜，累犯，處有期徒刑參月，如易科
罰金，以新臺幣壹仟元折算壹日。應執行有期徒刑伍月，如易科
罰金，以新臺幣壹仟元折算壹日。
    事  實
一、丙○○前於民國94年間因竊盜案件，經本院判處有期徒刑10
    月確定，於95年5 月20日縮刑期滿執行完畢，詎仍不知悔改
    ，竟意圖為自己不法之所有，（一）於96年3月26日上午9時
    30分許，在花蓮縣花蓮市○○路148 號興聯陽房屋仲介有限
    公司，徒手竊取甲○○所有置於該處之廠牌型號為華碩牌M2
    400筆記型電腦及神達MIO掌上型PDA各1台，得手後留為己用
    ，後因嫌該筆記型電腦運算速度緩慢，於同年5月3日將該筆
    記型電腦以新台幣（下同）7,000 元之價格，賣予不知情址
    設在同縣吉安鄉○○路○ 段55號之「劦勝電腦行」蔡清風。
    （二）復於同年7月7日晚上10時50分許，在上開興聯陽房屋
    仲介有限公司徒手竊取乙○○所有置於辦公桌上之棕色LV小
    方型皮包1個，得手後取出皮包內之現金1,400元及廠牌為NE
    C行動電話1支，並將該皮包棄置於路邊。嗣由甲○○及乙○
    ○報警，由監視器畫面循線查知上情。
二、案經花蓮縣警察局花蓮分局報告臺灣花蓮地方法院檢察署檢
    察官偵查起訴。
    理  由
一、按被告以外之人於審判外之言詞或書面陳述，除法律有規定
    者外，不得作為證據。又被告以外之人於審判外之陳述，經
    當事人於審判程序同意作為證據，法院審酌該言詞陳述或書
    面陳述作成時之情況，認為適當者，亦得為證據。當事人、
    代理人或辯護人於法院調查證據時，知有第159條第1項不得
    為證據之情形，而未於言詞辯論終結前聲明異議者，視為有
    前項之同意，刑事訴訟法第159條第1項及第159條之5分別定
    有明文。查證人蔡清風於警詢時之陳述，雖不合刑事訴訟法
    第159條第1項得為證據之要件，惟公訴人、被告等2 人對於
    上開審判外之言詞陳述，均業於本院準備程序中表示同意引
    為證據，且迄於本案言詞辯論終結前亦未再聲明異議或撤銷
    同意，而本院審酌該等言詞或書面陳述作成之情況，核無違
    法取證及證明力明顯過低之瑕疵，亦認為以之作為證據為適
    當，故依上開規定，證人蔡清風於警詢時之陳述，具有證據
    能力。
二、訊據被告丙○○對於上開犯罪事實均坦承不諱，核與被害人
    甲○○、乙○○於警詢時之指述及證人蔡清風於警詢之證述
    相符，並有劦勝電腦行買賣筆記型電腦切結書乙紙、監視器
    翻拍畫面、贓物及現場相片8 張附卷可稽，本件事證明確，
    被告犯行堪以認定，應依法論科。
三、核被告所為，係犯刑法第320條第1項之竊盜罪（檢察官起訴
    加重竊盜部分，經證人甲○○到庭交互詰問，證述該竊盜處
    所並非住宅或有人居住之建築物，並經公訴人於審判期日當
    庭更正犯罪事實及起訴法條為刑法第320條第1項之普通竊盜
    罪）。被告所犯上開2 罪，犯意各別，行為互殊，應分論併
    罰。又被告前於94年間因竊盜案件，經本院判處有期徒刑10
    月確定，於95年5 月20日縮刑期滿執行完畢一節，有臺灣高
    等法院被告前案紀錄表1份在卷可按，其於5年以內，故意再
    犯本件有期徒刑以上之罪，為累犯，應依刑法第47條第1 項
    規定加重其刑。爰審酌被告前有多次竊盜等前科紀錄，素行
    不佳，甫經執畢出獄未滿1 年，旋又竊取他人財物，然被告
    坦承犯行，態度尚稱良好等一切情狀，量處如主文所示之刑
    ，並諭知易科罰金之折算標準，以資懲儆。復查被告犯上開
    犯罪事實（一）所示竊盜罪之時間，係於96年4月24日以前
    ，符合減刑條件，應依中華民國九十六年罪犯減刑條例第2
    條第1項第3款之規定，就其犯上開犯罪事實（一）所示竊盜
    罪所宣告之刑，減其刑期二分之一，如主文所示，並諭知減
    得之刑易科罰金之折算標準，並定應執行之刑。
據上論斷，應依刑事訴訟法第299條第1項前段，刑法第320條第1
項、第47條第1項、第41條第1項前段、第51條第5 款，刑法施行
法第1條之1，中華民國九十六年罪犯減刑條例第2條第1項第3 款
、第7條、第9條、第11條之規定，判決如主文。
本案經檢察官李子春到庭執行職務。
中    華    民    國    97    年    1     月    31    日
                  刑事第一庭   審判長法  官  張健河
                                     法  官  蕭一弘
                                     法  官  湯國杰
上列正本證明與原本無異。
如對本判決不服，應於送達後10日內，向本院提出上訴狀（上訴
狀應記載具體上訴理由並應抄附繕本）告訴人或被害人如對於本
判決不服者，應具備理由請求檢察官上訴，其上訴期間之計算係
以檢察官收受判決正本之日期為準。
中    華    民    國    97    年    1     月    31    日
                                     書記官
附錄本判決論罪之法律條文：
中華民國刑法第320條
（普通竊盜罪、竊佔罪）
意圖為自己或第三人不法之所有，而竊取他人之動產者，為竊盜
罪，處5年以下有期徒刑、拘役或5百元以下罰金。
意圖為自己或第三人不法之利益，而竊佔他人之不動產者，依前
項之規定處斷。
前二項之未遂犯罰之。


司法院資訊處製作；財團法人民間司法改革基金會備份。
